臺灣花蓮地方法院刑事判決
110年度原訴字第107號
公  訴  人  臺灣花蓮地方檢察署檢察官
被      告  葉以琳



選任辯護人  阮慶文律師（法扶律師）          
上列被告因違反毒品危害防制條例案件，經檢察官提起公訴（11
0年度偵字第4882號、第5043號、第5430號、第5431號、第5720
號），被告於本院準備程序時就被訴事實為有罪之陳述，經本院
合議庭裁定由受命法官獨任改依簡式審判程序審理，並判決如下
：
    主  文
葉以琳犯藥事法第八十三條第一項之轉讓禁藥罪，處有期徒刑貳
月。扣案之iPhone 7 plus粉色手機壹支（含SIM卡壹張）沒收。
緩刑貳年，並應於本判決確定之日起壹年內，向公庫支付新臺幣
陸萬元。
    事  實
葉以琳明知甲基安非他命為禁藥，竟基於轉讓禁藥之犯意，於民
國110年1月23日上午10時29分許，在羅印生位於花蓮縣花蓮市民
樂三街（詳卷）住處，無償轉讓重量不詳之甲基安非他命（無證
據證明達淨重10公克以上）與羅印生。
    理  由
一、上揭犯罪事實，業據被告葉以琳坦承不諱，核與證人羅印生
    之證述相符（警172號卷第47頁至第48頁），且有行動通訊
    裝置採證同意書、通訊軟體LINE對話紀錄截圖、搜索票、搜
    索扣押筆錄、扣押物品目錄表、扣押物品收據附卷可稽（見
    警153號卷第93頁，警172號卷第11頁至第12頁、第73頁至第
    81頁），並有扣案之手機1支（含SIM卡1張）為憑，足認被
    告自白與事實相符，堪以採信。
二、核被告所為，係犯藥事法第83條第1項之轉讓禁藥罪。又按
    行為人轉讓甲基安非他命（未達法定應加重其刑之一定數量
    ）與成年人，同時該當藥事法第83條第1項轉讓禁藥罪及毒
    品危害防制條例第8條第2項轉讓第二級毒品罪之構成要件，
    應依重法優於輕法之原則，擇較重之轉讓禁藥罪論處（最高
    法院109年度台上字第1089號刑事判決意旨參照），是本案
    既無證據證明達法定應加重其刑之一定數量，自應論以藥事
    法第83條第1項之轉讓禁藥罪，公訴意旨認被告涉犯毒品危
    害防制條例第8條第2項轉讓第二級毒品罪，顯有誤會，惟起
    訴事實同一，並經本院告知法條（見本院卷第233頁），應
    無礙於被告之防禦權，爰予變更起訴法條。
三、末按行為人轉讓同屬禁藥之第二級毒品甲基安非他命（未達
    法定應加重其刑之一定數量）與成年人（非孕婦），依重法
    優於輕法之原則，擇較重之藥事法第83條第1項轉讓禁藥罪
    論處，如行為人於偵查及歷次審判中均自白，仍應適用毒品
    危害防制條例第17條第2項規定減輕其刑（最高法院 109 年
    度台上字第 4243 號刑事判決意旨參照）。查被告於偵查及
    審判中均自白犯行（見警172號卷第7頁、第30頁，本院卷第
    226頁、第236頁），依上開說明，自應依毒品危害防制條例
    第17條第2項之規定減輕其刑。
四、爰審酌被告明知甲基安非他命有害人體，卻仍無償提供與證
    人，助長禁藥流通，有害社會風氣及藥事之管理，所為確有
    不該，惟念被告係初犯，本案僅轉讓1次，目的係助興使用
    ，且犯後始終坦承犯行，認其犯後態度良好、惡性非重，兼
    衡其大學畢業之智識程度、擔任教師工作、家庭經濟狀況逐
    漸惡化、仍須扶養母親及尚在就讀大學之3名子女等一切情
    狀（見本院卷第237頁），量處如主文所示之刑。
五、又被告未曾因故意犯罪受有期徒刑以上之罪，有臺灣高等法
    院被告前案紀錄表在卷可佐，被告素行良好，堪信本案係一
    時失慮，經此偵、審程序應足資警惕而無再犯之虞，認上開
    宣告刑以暫不執行為適當，且為使被告記取教訓，依刑法第
    74條第1項第1款、第2項第4款之規定，併宣告緩刑2年，並
    應於本判決確定之日起1年內，向公庫支付新臺幣6萬元。被
    告倘未遵期履行前開負擔且情節重大，足認原宣告之緩刑難
    收其預期效果，而有執行刑罰之必要者，本院自得依刑法第
    75條之1第1項第4款之規定，撤銷其緩刑宣告，併此敘明。
六、沒收：扣案之iPhone 7 plus粉色手機1支（含SIM卡1張）為
    被告所有，且被告持以聯繫證人告知調到毒品等語，有上開
    LINE對話紀錄在卷可參，可見被告斯時係表達可提供毒品一
    起施用，則上開手機（含SIM卡）自屬供本案所用之物，應
    依刑法第38條第2項前段之規定宣告沒收，且已扣押在案，
    無不能沒收之情事，自無庸諭知追徵，附此敘明。
據上論斷，應依刑事訴訟法第273條之1 第1項、第299條第1項前
段、第310條之2、第454條第1項，判決如主文。
本案經檢察官王怡仁提起公訴，檢察官簡淑如到庭執行職務。
中　　華　　民　　國　　111 　年　　2 　　月　　15　　日
　　　　　　　　　刑事第二庭    法　官　黃夢萱
以上正本證明與原本無異。
如不服本判決應於收受送達後20日內向本院提出上訴書狀，並應
敘述具體理由。其未敘述上訴理由者，應於上訴期間屆滿後20日
內向本院補提理由書(均須按他造當事人之人數附繕本)「切勿逕
送上級法院」。
辯護人依據刑事訴訟法第346條、公設辯護人條例第17條及律師
法第32 條第2項、第36條等規定之意旨，尚負有提供法律知識、
協助被告之義務（含得為被告之利益提起上訴，但不得與被告明
示之意思相反）。
因疫情而遲誤不變期間，得向法院聲請回復原狀。
中　　華　　民　　國　　111 　年　　2 　　月　　16　　日
                                書記官  張亦翔
附錄本案論罪科刑法條全文：
藥事法第83條第1項
明知為偽藥或禁藥，而販賣、供應、調劑、運送、寄藏、牙保、
轉讓或意圖販賣而陳列者，處七年以下有期徒刑，得併科新臺幣
五千萬元以下罰金。